# 请教陈版，新收入准则下，内部销售运费抵消问题

提问人：lly747 时间：2021-01-07 17:33:09
请教陈版，合并范围内销售活动发生的运输费，执行新收入准则后，不构成单项履约义务的部分计入对应销售商品的营业成本，在合并是此部分是否予以抵消？谢谢！

回答人：chenyiwei
在合并报表中，由于该项运费并不对应于对外的销售合同，因此在合并报表层面需重分类到管理费用或者销售费用。